臺灣高等法院民事裁定
110年度抗字第1056號
抗  告  人  吳美慧  
上列抗告人因與相對人陳華英間停止執行事件，抗告人對於中華民國110年8月13日臺灣臺北地方法院110年度聲字第377號裁定提起抗告，本院裁定如下：                      
    主  文
抗告駁回。
抗告程序費用由抗告人負擔。
    理  由
一、按提起撤銷調解之訴時，法院因必要情形或依聲請定相當並
    確實之擔保，得為停止強制執行之裁定，強制執行法第18 
    條第2項定有明文。是依此規定，於強制執行程序開始後，
    債務人因提起撤銷調解之訴而聲明願供擔保，聲請裁定停止
    強制執行，受訴法院認有必要者，得酌定相當並確實之擔保
    ，而為停止執行之裁定。所謂必要情形，係由法院就撤銷調
    解之訴在法律上是否顯無理由，以及如不停止執行，將來是
    否難以回復執行前之狀態，及倘予停止執行，是否無法防止
    債務人濫行訴訟以拖延執行，致債權人之權利無法迅速實現
    等各種情形予以斟酌裁量定之，以平衡兼顧債務人及債權人
    之利益，於債務人聲明願供擔保時亦然（最高法院98年度台
    抗字第375號裁定意旨參照）。另法院依前開規定定擔保金
    額而准許停止強制執行之裁定者，該項擔保係備供債權人因
    停止執行所受損害之賠償，其數額應依標的物停止執行後，
    債權人未能即時受償或利用該標的物所受之損害額為依據；
    又其擔保金額之多寡應如何認為相當，原屬於法院職權裁量
    之範圍，如已斟酌債權人因停止強制執行不當所應受之損害
    為衡量之標準，即非當事人所可任意指摘（最高法院98年台
    抗字第162號裁定參照）。
二、本件抗告意旨略以：伊業已提起原法院110年度調訴字第3號
    撤銷調解之訴（下稱系爭訴訟），並向原法院聲請裁定停止
    該院110年度司執字第76373號強制執行事件之強制執行程序
    （下稱系爭執行事件），經原法院審酌後，認抗告人之聲請
    與強制執行法第18條第2項之規定相符，而為准抗告人提供
    擔保後得停止執行之裁定（下稱原裁定），惟伊無能力支出
    擔保金，並於系爭訴訟聲請訴訟救助獲准等語。
三、經查，相對人執臺北市○○區○○○○○000○○○○○00號調解書為執
    行名義，聲請對抗告人為強制執行，由原法院以系爭執行事
    件受理等情，經本院調閱系爭執行事件全卷宗查核無訛。又
    強制執行法第18條第1項規定強制執行程序開始後，除法律
    另有規定外，不停止執行。明示以不停止執行為原則。同條
    第2項所以例外規定得停止執行，係因回復原狀等訴訟，如
    果勝訴確定，債務人或第三人之物已遭執行無法回復，為避
    免債務人或第三人發生難以回復之損害，必於認有必要時，
    始得裁定停止執行。依同條第2項規定可知，停止執行係以
    債務人或第三人提供相當並確實之擔保為要件。抗告人徒以
    其無資力提供擔保金為由，求予廢棄原裁定關於命其供擔保
    部分，要與停止執行之法定要件不符，自非可採。原裁定審
    酌抗告人確已提起系爭訴訟，及相對人每月將受有新臺幣（
    下同）2萬0,017元無法利用執行標的之損害、執行進度、系
    爭訴訟之繁簡程度、相對人於停止執行期間內所可能受到總
    損害等情，並據此酌定抗告人應供擔保之數額為104萬0,884
    元，於法尚無不合。
四、另抗告人主張其於系爭訴訟聲請原法院110年度救字第1137
    號裁定准予訴訟救助等語，惟法院依強制執行法第18條規定
    所為命提供為擔保，係就債權人因停止強制執行所應受損害
    而提供之，自非准予訴訟救助效力所及，此觀民事訴訟法第
    110條、第111條規定就准予訴訟救助時，得暫免之費用未包
    含上開裁定命停止執行擔保金即明，抗告人不因而解免提供
    上開擔保金，其此主張尚屬無據。從而，抗告論旨執此指摘
    原裁定不當，聲明廢棄，為無理由，應予駁回。
五、據上論結，本件抗告為無理由，爰裁定如主文。  　　
中　　華　　民　　國　　110 　年　　9 　　月　　 9　　日
                  民事第一庭    
                      審判長法  官  吳光釗
                            法  官  游悅晨
                            法  官  江春瑩
正本係照原本作成。
本裁定除以適用法規顯有錯誤為理由外，不得再抗告。如提起再
抗告，應於收受送達後10日內委任律師為代理人向本院提出再抗
告狀。並繳納再抗告費新臺幣１千元。
中　　華　　民　　國　　110 　年　　9 　　月　　9 　　日

  　　　　　　　　　　　　　書記官   學妍伶